# 请教陈老师，投入法核算履约进度确认时点

提问人：wsx30841 时间：2021-04-17 17:33:03
陈老师，您好。想咨询下，新收入准则核算下，公司采用投入法确认收入，确认履约进度是以报表日前最近一次结算的时点为截止按投入比例确认履约进度，还是以报表日累计投入比例确认履约进度？
如按合同约定最近一次合同结算的时点为 11 月 30 日， 12 月无新的合同结算时点，确认本年度履约进度时，是以截止至 11 月 30 日累计投入的比例为履约进度还是以 12 月 31 日的累计投入比例为履约进度呢？

回答人：chenyiwei
以报表日累计投入比例确认履约进度。即结算日至报表日之间的履约进度也要纳入计算。但实务操作中对于取得截至期末的履约进度可能会有些难度。